臺灣高雄地方法院刑事判決
111年度交簡上字第65號
上  訴  人  
即  被  告  邱昱傑


上列上訴人即被告因過失傷害案件，不服本院111年度交簡字第6
49號中華民國111年2月24日第一審刑事簡易判決（聲請簡易判決
處刑案號：臺灣高雄地方檢察署110年度偵字第19515號），提起
上訴，本院管轄之第二審合議庭判決如下：
    主      文
上訴駁回。
邱昱傑緩刑貳年，並應履行如附表所示之給付內容。 
    事實及理由
一、本案經本院審理結果，認第一審刑事簡易判決認事用法及量
    刑均無不當，應予維持，爰依刑事訴訟法第373條規定，本
    判決之事實、證據及理由，均引用如附件所示之第一審刑事
    簡易判決書之記載，另補充如下：
  ㈠程序部分：
    按被告經合法傳喚，無正當之理由不到庭者，得不待其陳述
    ，逕行判決；第一項之上訴，準用第三編第一章及第二章除
    第361條外之規定，刑事訴訟法第371條、第455條之1第3項
    分別定有明文。本件被告邱昱傑經本院合法傳喚後，無正當
    理由未到庭進行審判程序，有本院送達證書、臺灣高等法院
    被告前案紀錄表、刑事報到單在卷可稽（簡上卷第89、95、
    105頁），爰不待其陳述而為一造辯論判決。
  ㈡證據能力之說明：
　　按被告以外之人於審判外之陳述，雖不符前4條（即刑事訴
    訟法第159條之1至第159條之4）之規定，而經當事人於審判
    程序同意作為證據，法院審酌該言詞或書面陳述作成時之情
    況，認為適當者，亦得為證據；當事人、代理人或辯護人於
    法院調查證據時，知有第159條第1項不得為證據之情形，而
    未於言詞辯論終結前聲明異議者，視為有前項之同意，刑事
    訴訟法第159條之5定有明文。本判決據以認定被告犯罪事實
    存否之傳聞證據，因被告經本院合法傳喚均未到庭，檢察官
    則於本院調查證據時均同意有證據能力（簡上卷第98至102
    頁），雙方當事人均未於言詞辯論終結前聲明異議。本院復
    審酌各該證據作成之情況，並無違法不當取證或證明力顯然
    過低之情形，且與待證事實具關聯性，認為以之作為本案證
    據應屬適當，揆諸前揭說明，認有證據能力。
　㈢證據部分：本院調解筆錄、告訴人邱許錦珠之刑事陳述狀及
    本院電話紀錄查詢表（簡上卷第69至70、77、81頁）。
二、對於被告上訴之說明：
　㈠被告上訴意旨略以：被告犯後態度良好且無前科記錄，更積
    極與告訴人商談和解，請求從輕量刑，並給予緩刑之宣告等
    語（簡上卷第9頁）。
  ㈡按量刑輕重屬事實審法院得依職權自由裁量之事項，苟於量
    刑時，已以行為人之責任為基礎，並斟酌刑法第57條各款所
    列情狀，而未逾越法定刑範圍，又謹守法律秩序之理念，體
    察法律之規範目的，使其結果符合比例原則及公平正義原則
    ，即不得任意指摘為違法。另在同一犯罪事實與情節，如別
    無其他加重或減輕之原因，下級審量定之刑，亦無過重或失
    輕之不當情形，則上級審法院對下級審法院之職權行使，原
    則上應予尊重（最高法院110年度台上字第6169號、100年度
    台上字第1264號判決意旨參照）。經查：
  ⒈原判決認被告罪證明確，並以行為人之責任為基礎，審酌被
    告駕駛車輛上路，因一時疏失未能遵守道路規則，肇致本件
    交通事故，致告訴人受有傷害，造成他人身體及精神之痛苦
    ，所為實屬不該，復念及被告犯後坦承犯行，態度尚可，兼
    衡被告之素行、本件犯罪之手段、情節、告訴人所受傷勢，
    被告之智識程度、家庭生活、經濟狀況等一切具體情狀（涉
    被告個人隱私，均詳卷），量處拘役40日，並諭知以新臺幣
    （下同）1,000元折算1日之易科罰金折算標準。經核原判決
    關於科刑之部分，已依刑法第57條各款所列情狀予以審酌，
    並於法定刑度內予以量定，客觀上並無明顯濫權或輕重失衡
    之情形，亦未違反比例原則。是被告猶執前詞提起上訴請求
    撤銷改判云云，為無理由，應予駁回。
　⒉惟查，被告未曾因故意犯罪受有期徒刑以上刑之宣告，有臺
    灣高等法院被告前案紀錄表存卷可參，足見素行尚可，茲念
    其僅因一時疏忽致罹刑章，嗣於本院審理過程中與告訴人調
    解成立，並已履行第1期賠償金額，告訴人因此表示請對被
    告從輕量刑，並給予附條件緩刑之機會等語，有前引本院調
    解筆錄、告訴人之刑事陳述狀及本院電話紀錄查詢表，可見
    被告犯後已積極填補告訴人所受之損害，本院認被告經此科
    刑之教訓後已知所警惕，其所受刑之宣告以暫不執行為適當
    ，爰併予宣告緩刑2年，以勵自新。又為期被告確實能依調
    解筆錄賠償告訴人所受損害，爰依刑法第74條第2項第3款之
    規定，命被告應履行附表所示調解筆錄之給付內容。倘若被
    告未遵循本院所諭知之上開條件，情節重大者，檢察官得依
    刑事訴訟法第476條、刑法第75條之1第1項第4款之規定，聲
    請撤銷本件緩刑之宣告，併予敘明。
據上論斷，依刑事訴訟法第455條之1第1項、第3項、第368條、
第371條、第373條，判決如主文。
本案經檢察官王清海聲請以簡易判決處刑，經被告提起上訴後，
由檢察官朱婉綺到庭執行職務。
中　　華　　民　　國　　111 　年　　10　　月　　28　　日
                  刑事第十四庭  審判長法　官  吳書嫺
　　　　　　　　　
　　　　　　　　　                    法  官  胡慧滿
　　　　　　　　　
　　　　　　　　　                    法  官  陳一誠 
以上正本證明與原本無異。
不得上訴。
中　　華　　民　　國　　111 　年　　10　　月　　28　　日
  　　　　　　　　　　　　　　　　　　書記官　王萌莉　　　　　
附錄本案論罪科刑法條全文：
【刑法第284條】
因過失傷害人者，處1年以下有期徒刑、拘役或10萬元以下罰金
；致重傷者，處3年以下有期徒刑、拘役或30萬元以下罰金。
附表：
本院111年度雄司附民移調字第812號調解筆錄 相對人邱昱傑（即被告）願給付聲請人邱許錦珠（即告訴人）新臺幣（下同）6萬元（不含強制汽車責任保險金或特別補償基金之補償金，含車牌號碼：000-000普通重型機車之財物損失）。給付方式為：以匯款方式分期匯入聲請人指定帳戶，自111年7月10日起至111年12月10日止，共分為6期，每月為1期，按月於每月10日前給付1萬元。如有1期未給付，尚未到期部分視為全部到期。 
 
附件：本院111年度交簡字第649號刑事簡易判決1份
--------------------------------------------------------
【附件】　　　　
臺灣高雄地方法院刑事簡易判決
111年度交簡字第649 號
公　訴　人　臺灣高雄地方檢察署檢察官
被　　　告　邱昱傑
上列被告因過失傷害案件，經檢察官提起公訴（110年度偵字第
19515號），因被告自白犯罪，本院認為宜以簡易判決處刑（原
案號：110年度審交易字第903號），爰不經通常審判程序，逕以
簡易判決處刑如下：
    主  文
邱昱傑犯過失傷害罪，處拘役肆拾日，如易科罰金，以新臺幣壹
仟元折算壹日。
    事  實
一、本案犯罪事實及證據，業據檢察官於起訴書記載明確，均予
    引用如附件，並補充：被告邱昱傑於本院審理時之自白（見
    本院審交易卷第61頁）。
    理  由
二、論罪科刑：
  ㈠罪名：
    核被告所為，係犯刑法第284條前段之過失傷害罪。
  ㈡刑之減輕事由：
    被告於肇事後，報案人或勤指中心轉來資料未報明肇事人姓
    名，處理員警前往傷者就醫之醫院處理時，被告當場主動坦
    承為肇事者，有高雄市政府警察局道路交通事故肇事人自首
    情形紀錄表1紙附卷可考（見警卷第33頁），堪認符合自首
    之要件，爰依刑法第62條前段規定，減輕其刑。
  ㈢刑罰裁量：
    爰以行為人之責任為基礎，並審酌被告駕駛車輛上路，因一
    時疏失未能遵守道路規則，肇致本件交通事故，致告訴人受
    有傷害，造成他人身體及精神之痛苦，所為實屬不該，惟念
    被告犯後坦承犯行，態度尚可，兼衡被告之素行、本件犯罪
    之手段、情節、告訴人所受傷勢之所生危害，被告之智識程
    度、家庭生活、經濟狀況等一切具體情狀（涉被告個人隱私
    ，均詳卷），量處如主文所示之刑，並諭知易科罰金之折算
    標準。
三、依刑事訴訟法第449條第2項、第3項、第454條第2項，刑法
    第284條前段、第62條前段、第41條第1項前段，刑法施行法
    第1條之1，逕以簡易判決處刑如主文。
中    華    民    國   111    年    2     月    24    日
                  高雄簡易庭  法  官    黃政忠
以上正本證明與原本無異。
如不服本判決，應於判決送達後20日內向本院提出上訴書狀。
「因疫情而遲誤不變期間，得向法院聲請回復原狀」
中    華    民    國   111    年    2     月    24    日
                              書記官    儲鳴霄
附錄本判決論罪科刑法條：
刑法第284條
因過失傷害人者，處1年以下有期徒刑、拘役或10萬元以下罰金
；致重傷者，處3年以下有期徒刑、拘役或30萬元以下罰金。
　
附件：
臺灣高雄地方檢察署檢察官起訴書
110年度偵字第19515號
    被      告  邱昱傑  
上被告因過失傷害案件，業經偵查終結，認應提起公訴，茲將犯
罪事實及證據並所犯法條分敘如下：
        犯罪事實
一、邱昱傑於民國110年1月15日12時16分許，駕駛車牌號碼000-
    0000號自用小客車，沿高雄市苓雅區大順三路由北往南方向
    行駛，行經大順三路與中正一路口時，適前方有邱許錦珠騎
    乘車牌號碼000-000號普通重型機車沿同方向行駛，邱昱傑
    本應注意超車時，後行車應俟前行車減速靠邊或以手勢或亮
    右方向燈表示允讓後，後行車始得超越，且超車時應顯示左
    方向燈並於前車左側保持半公尺以上之間隔超過，行至安全
    距離後，再顯示右方向燈駛入原行路線，而依當時天候晴、
    日間自然光線，且柏油路面乾燥、無缺陷、無障礙物，視距
    良好之情形下，並無不能注意之情事，竟疏未注意及此，貿
    然自邱許錦珠所騎乘之前開機車左側超車，且未保持適當間
    距，兩車遂發生擦撞，致邱許錦珠受有左側近端肱骨骨折之
    傷害。嗣經警到場處理，邱昱傑在場並當場承認為肇事人，
    而悉上情。
二、案經邱許錦珠訴由高雄市政府警察局苓雅分局報告偵辦。
        證據並所犯法條
一、證據清單及待證事實
編號 證據名稱 待證事實 1 被告邱昱傑於警詢及偵查中之自白 被告與告訴人邱許錦珠於上開時地發生車禍之事實。 2 告訴人邱許錦珠於警詢及偵查中之指述 全部犯罪事實。 3 道路交通事故現場圖、道路交通事故調查報告表㈠、㈡-1各1份、道路交通事故談話紀錄表2份、行車紀錄器擷取畫面2張及照片13張 被告與告訴人於交通事故發生時之狀態與現場情形。 4 道路交通事故初步分析研判表 被告超車時未依規定，未待前行車減速靠邊或亮右方向燈允讓，即貿然超車，且超車時未顯示左方向燈並於前車左側保持半公尺以上之間隔，為肇事原因，告訴人則無肇事因素之事實。是被告對於告訴人之受傷確有過失。 5 高雄榮民總醫院診斷證明書1紙 告訴人因上開車禍受有犯罪事實欄所述傷害之事實。 
二、核被告所為，係犯刑法第284條前段之過失傷害罪嫌。被告
    在有偵查犯罪職權之機關或公務員發覺其犯罪前，主動向到
    場之高雄市政府警察局交通警察大隊員警表明其係肇事車輛
    之駕駛人，並接受裁判等情，有高雄市政府警察局道路交通
    事故肇事人自首情形紀錄表1份在卷足憑，核與自首規定相
    符，請依刑法第62條前段規定，減輕其刑。
三、依刑事訴訟法第251條第1項提起公訴。
    此  致
臺灣高雄地方法院
中    華    民    國   110    年    10    月    27    日
                              檢  察  官  王清海